【裁判字號】    98,審小上,126
【裁判日期】    981130
【裁判案由】    損害賠償
【裁判全文】
臺灣臺北地方法院民事裁定           98年度審小上字第126號
上  訴  人  丁○○
被  上訴人  甲○○
            丙○○
            乙○○
上列當事人間損害賠償事件，上訴人對於中華民國98年7月17日
本院臺北簡易庭98年度北小字第1985號第一審小額民事判決，提
起上訴，本院裁定如下：
    主  文
上訴駁回。
第二審訴訟費用新臺幣壹仟伍佰元由上訴人負擔。
    理  由
一、按對於小額程序之第一審裁判之上訴，非以其違背法令為理
    由，不得為之；又提起上訴，上訴狀內應記載上訴理由，表
    明原判決所違背之法令及其具體內容，暨依訴訟資料合於該
    違背法令之具體事實，民事訴訟法第436條之24第2項、第43
    6條之25分別定有明文。且所謂違背法令，依同法第436條之
    32第2項準用第468條、及第469條第1款至第5款規定，即依
    同法第468條規定，判決不適用法規或適用不當者，為違背
    法令；依同法第469條規定，判決有該條所列第1款至第5款
    情形之一者，為當然違背法令。是當事人提起上訴，如以同
    法第469條所列第1至5款為理由時，其上訴狀或理由書應表
    明該判決有合於各該條款規定情形之具體內容，及係依何訴
    訟資料合於該違背法令之具體事實。如依同法第468條規定
    ，以原判決有不適用法規或適用法規不當為理由時，其上訴
    狀或理由書應表明該判決所違背之法令條項，或有關判例、
    解釋字號，或成文法以外之習慣或法理等及其具體內容，暨
    係依何訴訟資料合於該違背法令之具體事實。上訴狀或理由
    書如未依上述方式表明，或其所表明者顯與上開法條規定不
    合時，即難認為已合法表明上訴理由，其上訴自非合法，最
    高法院71年台上字第314號著有判例可資參照。
二、本件上訴意旨略以：上訴人係於民國96年4月13日至臺灣銀
    行證券部開立證券信用交易帳戶，被上訴人丙○○為其公司
    部門主管，並由其公司所屬職員即被上訴人乙○○與訴外人
    姚先生通知上訴人處理證券帳戶融資購買之股票，詎其等竟
    未遵守相關法令之規定，惡意侵害上訴人之權益。而由本件
    被上訴人於98年7月8日調解庭中所提供其與上訴人所簽訂之
    融資融券契約，簽約乙方為「臺灣銀行股份有限公司證券部
    」，其係經相關沿革後成為今日之臺銀證券，自應承接臺灣
    銀行股份有限公司證券部之相關權利及義務，故上訴人以被
    上訴人為被告提起本訴並無違誤，且被上訴人於調解庭中亦
    無向本院陳述上訴人之提告有誤等語。經核其上訴理由僅係
    就原判決之證據取捨、認定事實之職權行使，指摘其為不當
    ，並未具體說明原判決有何不適用法規或適用法規不當之情
    形，並揭示該法規之條項或其內容，及合於民事訴訟法第
    469條所列各款之事實，自難認對原判決之如何違背法令已
    有具體之指摘，揆諸前揭說明，應認其上訴為不合法，應予
    駁回。
三、本件第二審訴訟費用，確定為如主文第2項所示金額。
四、據上論結，本件上訴為不合法。爰依民事訴訟法第436條之
    32第1項、第2項、第444條第1項前段、第436條之19第1項、
    第95條、第78條，裁定如主文。
中    華    民    國    98    年    11    月    30    日
                  民事第六庭    法  官  朱漢寶
                                        賴錦華
                                        陶亞琴
以上正本係照原本作成
本裁定不得抗告。
中    華    民    國    98    年    11    月    30    日
                                書記官  曹瓊文

司法院資訊處製作；財團法人民間司法改革基金會備份。
